臺灣台南地方法院民事判決　九十一年度重訴字第五六五號
　　原　　　告　台灣土地銀行
　　法定代理人　乙○○
　　訴訟代理人　丙○○
　　　　　　　　甲○○
　　被　　　告　五洲製革股份有限公司
　　法定代理人　丁○○
　　被　　　告　戊○○
　　　　　　　　己○○
右當事人間請求清償債務事件，本院判決如左：
    主      文
被告應連帶給付原告美金壹拾萬貳仟柒佰柒拾貳元捌角，及自民國八十九年八月二十
四日起至民國九十年二月二十日止，按年息百分之八．二六計算之利息，暨自民國九
十年二月二十一日起至清償日止，按年息百分之九．八九計算之遲延利息；並自民國
九十年二月二十一日起至清償日止，逾期六個月以內者，按前開遲延利息百分之十，
逾期超過六個月按前開遲延利息百分之二十計付違約金。又被告應連帶給付原告美金
壹拾壹萬貳仟伍佰陸拾元，及自民國八十九年九月二十一日起至民國九十年三月二十
日止，按年息百分之八．二０計算之利息，暨自民國九十年三月二十一日起至清償日
止，按年息百分之九．八八計算之遲延利息；並自民國九十年三月二十一日起至清償
日止，逾期在六個月以內者，按前開遲延利息百分之十，逾期超過六個月者，另按前
開遲延利息百分之二十計算之違約金。
訴訟費用由被告連帶負擔。
    事實及理由
一、被告均未於言詞辯論期日到場，亦未提出書狀作何聲明或陳述，其經合法通知，
    未於言詞辯論期日到場，核無民事訴訟法第三百八十六條所列各款情形，爰依原
    告之聲請，由其一造辯論而為判決。
二、原告主張：被告五洲製革股份有限公司為便於現在及將來在原告銀行辦理進口結
    匯向國外採購，於民國（下同）八十九年六月二十一日邀同被告戊○○、己○○
    二人為連帶保證人，與原告訂立授信約定書並立切結書，約定概括委請原告按照
    被告五洲製革股份有限公司所具「開發信用狀申請書」所列條款開發信用狀墊貸
    款項。嗣分別於八十九年八月十一日及八十九年九月一日，由被告五洲製革股份
    有限公司立具開發信用狀申請書，向原告申請開發信用狀各一筆，金額為美金十
    一萬四千一百九十二元及十三萬零六百五十元，除其中百分之十為被告自備款項
    外，其餘百分之九十係原告之墊款，並約定每筆墊款以每筆信用狀項下之貨運單
    據寄達並原告通知後十五日為到期日，到期時被告五洲製革股份有限公司應按償
    還當日原告銀行公告之即期外匯率或另立預購遠期外匯契約書所定之匯率，給付
    原告銀行金額並支付其利息。墊款利息自原告或國外代理銀行付款之日起至墊款
    到期日止（即貨運單據寄達經通知後十五日）按原告銀行通知利率計算（即分別
    為年息百分之八．二六及百分之八．二０），並得依照外匯交易中心所定外匯業
    務授信利率或原告借入外匯資金成本加碼利率隨時調整之。如到期未還除依照到
    期日當日原告銀行核定新台幣短期放款利率（即分別為年息百分之八．二六及百
    分之八．二０）與本條約定利率（即分別為年息百分之九．八九及百分之九．八
    八）兩者相較之較高利率支付遲延利息外，逾期六個月以內另按上開遲延利息百
    分之十，逾期超過六個月另按上開遲延利息百分之二十加付違約金，該筆信用狀
    之貨品經進口，並分別於八十九年八月二十四日及八十九年九月二十一日由原告
    國外代理銀行墊付美金十一萬四千一百九十二元及十二萬五千六百二十五元，上
    揭金額除被告自備部分外，原告代墊款分別為美金十萬二千七百七十二元八角及
    十一萬二千五百六十元，經原告於八十九年八月二十九日及八十九年十月二日通
    知被告償還本息，惟未清償，被告己○○、戊○○二人為本件委任開發即期信用
    狀之連帶保證人，依法自應負連帶清償責任，為此，爰依進口遠期信用狀借款契
    約及連帶保證責任之約定，請求判令被告應連帶給付原告原告美金壹拾萬貳仟柒
    佰柒拾貳元捌角，及自八十九年八月二十四日起至九十年二月二十日止，按年息
    百分之八．二六計算之利息，暨自九十年二月二十一日起至清償日止，按年息百
    分之九．八九計算之遲延利息；並自九十年二月二十一日起至清償日止，逾期六
    個月以內者，按前開遲延利息百分之十，逾期超過六個月按前開遲延利息百分之
    二十計付違約金。又被告應連帶給付原告美金壹拾壹萬貳仟伍佰陸拾元，及自八
    十九年九月二十一日起至九十年三月二十日止，按年息百分之八．二０計算之利
    息，暨自九十年三月二十一日起至清償日止，按年息百分之九．八八計算之遲延
    利息；並自九十年三月二十一日起至清償日止，逾期在六個月以內者，按前開遲
    延利息百分之十，逾期超過六個月者，另按前開遲延利息百分之二十計算之違約
    金，上揭金額並得依給付時原告銀行外匯即期賣出匯率折付新台幣等語，並提出
    進口遠期信用狀借款契約一份、切結書二份、開發信用狀申請書二份、原告進口
    單據到達通知書二份、原告國外代理銀行付款通知書二份、商業發票二紙、原告
    牌告基本放款利率表一份等為憑。
三、原告主張之前揭事實，業據其提出進口遠期信用狀借款契約一份、切結書二份、
    開發信用狀申請書二份、原告進口單據到達通知書二份、原告國外代理銀行付款
    通知書二份、商業發票二紙、原告牌告基本放款利率表一份等為憑，核相符合，
    而被告均未到庭為有利於己之主張或陳述，自堪認原告之主張為真實，從而原告
    依據兩造所訂之進口遠期信用狀借款契約及連帶保證責任之約定，請求判令被告
    應連帶給付原告原告美金壹拾萬貳仟柒佰柒拾貳元捌角，及自八十九年八月二十
    四日起至九十年二月二十日止，按年息百分之八．二六計算之利息，暨自九十年
    二月二十一日起至清償日止，按年息百分之九．八九計算之遲延利息；並自九十
    年二月二十一日起至清償日止，逾期六個月以內者，按前開遲延利息百分之十，
    逾期超過六個月按前開遲延利息百分之二十計付違約金。又被告應連帶給付原告
    美金壹拾壹萬貳仟伍佰陸拾元，及自八十九年九月二十一日起至九十年三月二十
    日止，按年息百分之八．二０計算之利息，暨自九十年三月二十一日起至清償日
    止，按年息百分之九．八八計算之遲延利息；並自九十年三月二十一日起至清償
    日止，逾期在六個月以內者，按前開遲延利息百分之十，逾期超過六個月者，另
    按前開遲延利息百分之二十計算之違約金，並以上揭金額並得依給付時原告銀行
    外匯即期賣出匯率折付新台幣，核無不合，應予准許。
四、據上論結：本件原告之訴為有理由，並依民事訴訟法第三百八十五條第一項前段
    、第八十五條第第二項，判決如主文。
中　　　華　　　民　　　國　　九十一　　年　　十　二　　月　　十　一　　日
                              臺灣台南地方法院民事第二庭
~B法　　　官　王　國　忠
右為正本係照原本作成
如對本判決不服須於判決送達後二十日內向本院提出上訴狀。
中　　　華　　　民　　　國　　九十一　　年　　十　二　　月　　十　一　　日
~B法院書記官　陳　富　賓
